臺北高等行政法院判決　　　　　　　　　　　　　　九十二年度訴字第一九八六號
　　　　　　　　　　　　　　　.
　　原　　　告　正德防火工業股份有限公司
　　代　表　人　甲○○○
　　訴訟代理人　張珮琦律師
　　被　　　告　財政部臺北市國稅局
　　代　表　人　張盛和（局長）
　　訴訟代理人　乙○○
右當事人間因營利事業所得稅事件，原告不服財政部中華民國九十二年三月六日台財
訴字第０九一００六三０九０號訴願決定，提起行政訴訟。本院判決如左：
　　主  　　文
原告之訴駁回。
訴訟費用由原告負擔。
　　事      實
一、事實概要：原告八十二年度營利事業所得稅結算申報，原經被告依書面審查核定
    全年所得額為新台幣（下同）五、四九一、六０一元。嗣經財政部賦稅署八十五
    年十月十一日台財稅第八五二００九八五三號函通報查獲其當年度無進貨事實而
    虛列成本費用計一０、三七九、０四七元，又為股東個人投保保險費計四三三、
    八七０元，及向銀行借款重複列報利息支出計六七一、六六六元，移由被告審理
    結果，變更核定全年所得額為一六、九七六、一八四元，除補徵稅額二、八七一
    、一四六元外，並處０．八倍漏稅罰計二、二一０、一００元。原告不服，申經
    復查結果，經被告設算購地利息資本化計四、六００、二一０元，調減利息支出
    四、六００、二一０元，重核所得額為二一、五七六、三九五元；其後再依財政
    部台灣省北區國稅局通報購地利息應予資本化計一０、八八七、六一四元及因更
    正資產負債科目影響本期損益，而調增所得額二、三八三、六六八元，致重核變
    更核定全年所得額為三四、八四七、六七七元。原告不服，再申經復查結果，未
    獲准變更，原告乃就虛列成本及費用一０、三七九、０四七元暨設算利息資本化
    部分提起訴願，經訴願決定撤銷原處分（復查決定）關於利息資本化部分，發回
    由被告另為處分，其餘訴願則予以駁回（原告就該部分提起行政訴訟，本院九十
    一年訴字第三三六二號案件）。被告就利息資本化部分重核結果，追認利息支出
    一０、八八七、六一四元，變更核定全年所得額為二三、九六０、０六三元。原
    告仍不服，提起訴願，遭決定駁回，遂向本院提起行政訴訟。
二、兩造聲明：
　(一)原告聲明：
    1.訴願決定、復查決定及原處分均撤銷。
    2.訴訟費用由被告負擔。
　(二)被告聲明：
    1.駁回原告之訴。
    2.訴訟費用由原告負擔。
三、兩造爭點：系爭利息支出究應利息資本化，抑得列為當期費用？
　(一)原告主張之理由：
    1.系爭利息支出為固定資產所支出之利息，應准認列為原告八十二年度費用：
      所謂固定資產之概念，依最高行政法院九十年判字第二一０一號判決及最高
        法院七十四年判字一二九七號判決意旨，凡公司為其業務所必須使用，購入
        使用期在二年以上，且非以出售為目的之資產皆屬固定資產，而所謂為其業
        務所必須使用，只需係公司為其於經營事業上所需要即已足，是公司為固定
        資產所支出之利息，當然得依法列為當年度費用。
　　　所謂利息資本化，係指如建設公司為興建房屋供出售而購入土地，但該土地
        之購入係為成為日後的商品（待售土地及房屋），則建設公司在申報該年度
        利息費用時，即不能將為購入將來待出售這塊土地而支付之貸款利息列為費
        用，而必須將該利息費用併入土地成本，於未來出售土地及房屋後，總合計
        算建設公司出售土地及房屋之所得時，以「出售土地及房屋總收入」減去「
        為使土地及房屋成為商品之總成本」後之差額為「建設公司之所得」，此種
        會計作業方式，即為利息資本化之真意。但若購入之土地係為自用之固定資
        產，而非為待售之土地商品，則其為取得該土地所支付之利息，當然得依法
        不作利息資本化處理，而依法認列為當年度費用。本案原告購入系爭土地後
        ，並不是為了日後出售，而是為了自身業務所需，從而原告為系爭土地所支
        付之利息，並不符合利息資本化之會計概念，被告陳稱本案屬於利息資本化
        云云，顯有違誤。又利息之支出是否得認列為當年度的費用，並非完全以營
        利事業所得稅查核準則（以下簡稱查核準則）為依歸，被告必須回歸所得稅
        法之規定，不得違反所得稅法。今所得稅法從未明文規定營利事業為自身事
        業所需購入固定資產，雖未辦妥過戶手續，但已交付使用，為該固定資產所
        支付之利息不得列為當年度費用。原告購入系爭土地又不符合利息資本化之
        會計概念，在此情形下，被告即不得以下位階之行政規則即查核準則，任意
        侵害人民所得稅法、憲法第十九條保障之權益。
      系爭土地業已於八十一年交付原告使用，原告購入土地後，於八十一年起，
        即於系爭土地上設置消防設備試驗場（前半部）及作為停放原告生產但未出
        場之消防車（後半部）之用，依據前開最高行政法院判決意旨與會計原則，
        系爭土地為為原告公司固定資產，並無疑義，而原告為系爭列為固定資產土
        地所支出之利息，自得列為八十二年度之利息費用。
    2.本案應適用八十七年三月二十一日修正通過之查核準則第九十七條第九款：
      被告答辯略以查核準則第一百十六條規定，故僅能適用八十三年以後案件，
        本案無從適用，此應屬被告對法令之誤解。查九十三年一月二日修正之查核
        準則第一百一十六條第一項明白指出所謂自八十三年度營利事業所得稅結算
        申報案件適用之準則規定，係指八十二年十二月三十日修正之查核準則，而
        本案則係適用八十七年修正通過之查核準則（現行法）。
      按查核準則係上級機關為協助下級機關統一解釋法令、認定事實及行使裁量
        權，而訂頒之解釋性規定及裁量基準，以便下級機關於核定所得額、費用時
        ，對於何種情形認定為所得、何種情形可認列為費用，得有統一解釋性之規
        定及裁量基準，故查核準則之變更，要屬行政釋示之變更。依司法院釋字第
        二八七號解釋，「主管機關就行政法規所為之釋示，係闡明法規之原意，固
        應自法規生效日有其適用。惟在後之釋示如與在前之釋示不一致時，在前之
        釋示並非當然錯誤，於後釋示發布前，依前釋示所為之行政處分已確定者，
        除前釋示確有違法之情形外，為維持法律秩序之安定，應不受後釋示之影響
        。：：」，意即行政主管機關就行政法規所為之釋示，係闡明法規之原意，
        固應自法規生效之日起有其適用，然如適用前解釋已確定之案件，除有損害
        當事人權益外，應認為其合法性不受後解釋之影響，惟如未經行政處分確定
        之案件，如後解釋有利於人民，自應依循新解釋進行查核與核課，亦可由稅
        捐稽徵法第一條之一之規定得證，從而本件八十二年營利事業所得稅事件，
        判斷是否得將原告為系爭土地支付之利息列為當年度費用時，自應適用八十
        七年修正通過之查核準則。
      行政法學者雖或有認為查核準則屬職權命令，然在行政程序法公布後，行政
        程序法明文將行政機關之行政立法行為分為法規命令與行政規則兩種，其中
        ，為適用法律而由上級機關頒佈之函釋要屬於行政程序法第一百五十九條第
        二項第二款之行政規則。財政部函頒布查核準則屬行政程序法第一百五十九
        條第二項第二款之行政規則並無疑義，此種看法亦為司法院釋字第二四七號
        解釋、最高行政法院九十二年判字第三六一號判決、最高法院九十三年判字
        第五十九號判決、最高行政法院九十二年判字第一二七二號判決及最高行政
        法院八十九年判字第二七六五號判決所肯認。從而，被告核定利息時，雖得
        參酌查核準則進行核定，惟仍應回歸所得稅法規定，不得以下位階查核準則
        規定違背所得稅法之明文，自不待言。
      按解釋性規定之行政規則，若有變更時，依據釋字第二八七號解釋及稅捐稽
        徵法第一條之一，行政機關應適用有利於納稅義務人之解釋函令進行核定。
        (1)被告第一次之核定，遭訴願機關撤銷，由被告另行重核，原告收受重核處
          分為九十一年七月三十一日，依據稅捐稽徵法第一條之一及行政程序法第
          一百五十九條之規定，被告核定時，判斷是否得將原告為系爭土地支付之
          利息列為當年度費用時，即應適用八十七年修正通過之查核準則。另原告
          八十二年營利事業所得稅事件適用之所得稅法，自八十二年迄今並無變更
          ，即本案並無法律變更，「營利事業所得之計算，以其本年度收入總額減
          除各項成本費用、損失及稅捐後之純益額為所得額。」、「借貸款項之利
          息其應在本營業年度內負擔者准予減除。」，分別為所得稅法第二十四條
          第一項及第三十條第一項明文規定，意即在核定營利事業年度營利事業所
          得稅時，營利事業為借貸所支付之利息，原本即得列為當年度費用予以減
          除，此為利息認定之原則，財政部相關函釋均不得違背前開法律規定。是
          被告重新核定時，所得稅法第二十四條及第三十條並無變更，僅查核準則
          第九十七條第九款有變更，從原本狹義認定需辦妥過戶手續方得將利息列
          為當年度費用，到認為辦妥過戶手續或已交付使用，只要符合其中一種，
          即得將利息列為當年度費用。
        (2)又稅捐稽徵法第一條之一之增訂，依據立法院公報第八十五卷第三十八期
          院會記錄，立法院第三屆第一會期財政、經濟兩委員會第一次聯席會議記
          錄及修正條文對照表，可知稅捐稽徵法第一條之一之修正，係肇因於解釋
          函令依據釋字第二八七之見解，其效力本會溯及法規生效日起生效，在此
          種情形下，為避免稅捐主管機關嗣後變更解釋函令，依據新的解釋函令向
          人民追繳稅捐，而增訂稅捐稽徵法第一條之一，希望建立「解釋函令不利
          益不溯及既往」之原則，以保障人民權益。本件應適用之所得稅法並無變
          更，僅屬於技術性之查核準則第九十七條第九款變更，依據釋字第二八七
          號解釋，查核準則本即溯及法規生效日起生效，在本件尚未核課確定時，
          即應適用現行法查核準則。退步言，本件因適用之所得稅法並無變更，僅
          屬於技術性之查核準則第九十七條第九款變更，依據稅捐稽徵法第一條之
          一但書，亦屬有利於納稅義務人，被告於九十一年重核時即應適用現行查
          核準則。
  (二)被告答辯之理由：
    1.按「營利事業所得之計算，以其本年度收入總額減除各項成本費用、損失及稅
      捐後之純益額為所得額。」，此為所得梲法第二十四條第一項所明定。次按「
      購買土地之借款利息，應列資本支出，經辦妥過戶手續後之借款利息，可作費
      用列支。但非屬固定資產之土地，其借款利息應以遞延費用列帳，於土地出售
      時，作為其收入之減項。」及「購買土地之借款利息，應列為資本支出，經辦
      妥過戶手續或交付使用後借款利息，可作費用列支。但非屬固定資產之土地，
      其借款利息應以遞延費用列帳，於土地出售時，作為其收入之減項。」，分別
      為八十七年三月三十一日「修正前」及「修正後」查核準則第九十七條第九款
      所規定。又依據「查核準則第九十七條第九款規定，營利事業購置非屬固定資
      產之土地，其借款利息應列為資本支出，經辦妥過戶手續後之借款利息，應以
      遞延費用列帳，於土地出售時，作為其收入之減項。上開借款利息之範圍，除
      專案貸款利息得個別認定外，尚包括一般性貸款利息。至一般性貸款是否與購
      置土地有關，應由該營利事業就其資金來源之運用提出充分之說明，以憑查核
      認定。」，亦經財政部八十六年七月二十四日台財稅第八六一九０八０五四號
      函釋在案。
    2.本案行為時（八十二年度）所適用之查核準則第九十七條第九款明定「購買土
      地之借款利息，應列為資本支出，經辦妥過戶手續後之借款利息，可作費用列
      支。」，該條文於八十二年十二月三十日雖經修訂為：「購買土地之借款利息
      ，應列為資本支出，經辦妥過戶手續後之借款利息，可作費用列支。『但非屬
      固定資產之土地，其借款利息應以遞延費用列帳，於土地出售時，作為其收入
      之減項。』」，惟依修訂後查核準則第一百十六條規定，該（九十七條第九款
      ）條文新增或變更規定，應自查核八十三年度營利事業所得稅結算申報時起適
      用。嗣該條文於八十七年三月三十一日再經修訂為：「購買土地之借款利息，
      應列為資本支出，經辦妥過戶手續『或交付使用』後之借款利息，可作費用列
      支。但非屬固定資產之土地，其借款利息應以遞延費用列帳，於土地出售時，
      作為其收入之減項。」，依（八十七年三月三十一日）修訂後查核準則第一百
      十六條規定，該修訂後（九十七條第九款）條文規定，自發布日（八十七年三
      月三十一日）實施。而系爭購地利息資本化部分，被告核定日期為八十六年一
      月十三日，是本案爭議部分僅為「購買土地之借款利息，應否依前揭查核準則
      規定列為資本支出之問題。」，並無所購土地是否屬固定資產之土地及所購土
      地是否已交付使用之問題。本件為八十二年度營利事業所得稅結算申報案件，
      被告於八十六年一月十三日核定時，因所購土地尚未辦妥過戶手續，乃依前揭
      行為時查核準則之規定，將有關購地利息四、六○○、二一○元，予以資本化
      ，核無不合。
    3.本件原告八十二年度營利事業所得稅結算申報，原列報利息支出二０、五四０
      、四七一元，原經被告依書面審查核定全年所得額為五、四九一、六０一元，
      嗣經財政部賦稅署八十五年十月十一日台財稅第八五二００九八五三號函通報
      ，查獲原告重複列報利息支出六七一、六六六元，乃予剔除，核定利息支出一
      九、八六八、八０五元。嗣依被告個案調查報告略稱原告於八十二年六月四日
      向徐哲夫購買桃園縣蘆竹鄉○○○○段土地，因係農業用地無法過戶：：：乃
      將過戶前因購置該筆土地，向新竹區中小企業銀行（以下簡稱新竹企銀）及上
      海商業儲蓄銀行（以下簡稱上海商銀）貸款之利息支出計四、六００、二一０
      元，依查核準第九十七條規定轉列資本支出，核定利息支出為一五、二六八、
      五九五元。嗣再依財政部台灣省北區國稅局通報，原告購置土地桃園縣蘆竹鄉
      ○○○○段山鼻子小段一五四之四地號，應依查核準則第九十七條規定利息資
      本化，乃改按實際支付資金流程設算應資本化之利息為一五、四八七、八二四
      元，並減除前已調整資本化之利息支出四、六００、二一０元後，再次剔除一
      ０、八八七、六一四元，核定利息支出為四、三八０、九八一元，原告不服，
      經財政部九十一年六月二十一日台財訴字第０九０００三一七三七號訴願決定
      ，將原處分決定關於利息資本化部分撤銷，由被告另為處分。案經被告重核復
      查結果，以該通報資料尚非原核課稅捐資料所無之新資料，核與稅捐稽徵法第
      二十一條第二項規定不合，乃准予追認本期利息支出一０、八八七、六一四元
      ，變更核定利息支出為一五、二六八、五九五元，至於有關過戶前資本化之利
      息四、六００、二一０元，符合首揭查核準則規定，被告未准予變更，並無不
      合。原告仍不服，提起訴願主張略以依財務會計面，因該土地購入後即屬「正
      常運作使用」狀態，係屬不得利息資本化的項目；依稅務法規面，該土地所有
      權移轉作業因屬於重劃區域而依法暫停，實屬「依法不能過戶」而非「不為過
      戶」，又查核準則第九十七條第九款因實屬不公平、不合理的課稅法規，於八
      十七年三月三十一日已修正完成，應依中央法規標準法第十八條之從新從優原
      則，應依修正後之規範從新適用；依實質貸款面，該土地購入時的貸款額五五
      、０００、０００元，於八十一年三月二十七日已清償完畢，另再併入於其他
      土地、廠房及營業計劃之申貸案，另行申貸另一貸款案，因此該土地與該貸款
      案僅可謂為一部分擔保關係而已等語。經訴願決定略以經核被告以首揭修正前
      查核準則之規定，只有辦妥過戶手續後之借款利息，可作費用列支，而辦妥過
      戶手續前之借款利息，均應列為資本支出，至於究何原因未辦妥過戶手續，則
      非所問。本件為八十二年度營利事業所得稅結算申報案件，被告於八十六年一
      月核定時，因所購土地尚未辦妥過戶手續，乃依前開行為時（修正前）查核準
      則之規定，將有關購地利息四、六００、二一０元，予以資本化，尚無不合。
      況且原告亦未能提出所購土地於八十二年度前或八十二年間確已交付使用之證
      明。至原告主張於購入土地時向新竹企銀之貸款五五、０００、０００元，已
      於八十一年三月二十七日清償完畢乙節，查原告於八十一年三月二十七日向上
      海商銀貸款九０、０００、０００元，償還新竹企銀之原土地貸款五五、００
      ０、０００元，則向上海商銀貸款九０、０００、０００元，其中之五五、０
      ００、０００元部分，仍屬為購置土地之借款。又依利息資本化之會計原則，
      資產之成本為達可使用之狀態及地點之一切必要而合理之支出。利息資本化之
      目的為（一）使資產之取得成本更能反映企業投資於資產之總成本。（二）使
      取得資產之有關成本得在將來該資產提供效益之期間分攤，以達收入與費用相
      配合之原則。是本件原告未提示資料以證明系爭土地已於當年度交付使用或土
      地貸款已清償完畢之有關資料供核，自難採信，原告復執前詞爭議，難謂有理
      由。
　　理      由
一、按「營利事業所得之計算，以其本年度收入總額減除各項成本費用、損失及稅捐
    後之純益額為所得額。」，行為時所得稅法第二十四條第一項定有明文。又按「
    利息：．．．九、購買土地之借款利息，應列為資本支出，經辦妥過戶手續後之
    借款利息，可作費用列支。」，復為行為時查核準則第九十七條第九款所規定。
    嗣查核準則第九十七條第九款雖於八十二年十二月三十日修訂為「利息：．．．
    九、購買土地之借款利息，應列為資本支出，經辦妥過戶手續後之借款利息，可
    作費用列支。但非屬固定資產之土地，其借款利息應以遞延費用列帳，於土地出
    售時，作為其收入之減項。．．．」，惟依修訂後查核準則第一百十六條規定，
    該（九十七條第九款）條文新增或變更規定，應自查核八十三年度營利事業所得
    稅結算申報時起適用。本件係原告八十二年度營利事業所得稅事件，自應適用八
    十二年十二月三十日修正前之查核準則第九十七條第九款規定，毋庸置疑。又法
    規之適用係以行為時為準，尚難以嗣後變更之法律資為主張，本件行為時既係八
    十二年度，自應適用行為時之法規，原告所稱應適用重核時之查核準則（八十七
    年三月三十一日修正通過）予以查核云云，顯於法無據，殊無可取，合先敘明。
二、按當事人主張事實，須負舉證責任，倘其所提出之證據，不足為主張事實之證明
    ，自不能認其主張之事實為真實。行政法院三十九年判字第二號著有判例。本件
    原告八十二年度營利事業所得稅結算申報，列報利息支出二０、五四０、四七一
    元，原經被告依書面審查核定全年所得額為五、四九一、六０一元，嗣經財政部
    賦稅署通報而查獲原告重複列報利息支出六七一、六六六元，乃予剔除，核定利
    息支出一九、八六八、八０五元。嗣依被告個案調查報告，將原告於八十二年六
    月四日所購買坐落桃園縣蘆竹鄉○○○○段之農地，於過戶前貸款之利息支出計
    四、六００、二一０元，依查核準第九十七條規定轉列資本支出，核定利息支出
    為一五、二六八、五九五元。嗣再依財政部台灣省北區國稅局通報，將原告於八
    十年間所購買坐落桃園縣蘆竹鄉○○○○段山鼻子小段一五四之四地號土地，改
    按實際支付資金流程設算應資本化之利息為一五、四八七、八二四元，並減除前
    已調整資本化之利息支出四、六００、二一０元後，再次剔除一０、八八七、六
    一四元，核定利息支出為四、三八０、九八一元，原告不服，提起訴願，經訴願
    決定撤銷利息資本化部分，由被告重核復查結果，追認本期利息支出一０、八八
    七、六一四元，變更核定利息支出為一五、二六八、五九五元等情，有原告八十
    二年度營利事業所得稅結算申報書等影本附於原處分卷可稽。茲原告主張系爭土
    地業已交付使用，故為購買該土地而向銀行貸款之利息支出自應認列為營業費用
    等語。經查本院九十一年度訴字第三九九五號（即原告八十三年度營利事業所得
    稅事件）案件，所爭執之利息支出與本件係因同一筆土地所產生，僅係不同年度
    而已，爰援引該案業經調查辯論之證據資料，先予陳明。第以原告係消防器材製
    造、買賣業，所營項目為「一、各種多效紫焰普通猛鈉克斯等乾粉滅火（車）與
    各型二氧化碳滅火器各型海龍滅火器及上列各種滅火劑之製造與消防計量器之輸
    出入及買賣業務。二、化學式水箱式清水乾粉雲梯等消防車車身打造消防幫浦消
    防衣帽空氣泡沫液等防火設備及器材製造按裝施工買賣業務。三、各種二氧化碳
    乾粉及各型海龍空氣泡沫撒水（噴霧）等防火自動滅火系統之設計製造按裝施工
    業務。四、儲油槽瓦斯槽油罐庫等防火自動滅火系統之設計製造按裝施工。五、
    自動火災警報系統及防火照明設備與廣播系統之設計製造按裝施工。六、室內消
    防栓地上防撞型消防栓消防水帶及接頭等配件之設計製造按裝施工。七、工廠大
    樓等防火自動控制機械工程之規劃設計監工及施工。八、有關前各項之進出口及
    投標業務。」等項，有變更登記事項卡影本在九十一年度訴字第三九九五號案件
    為憑，並為原告所不爭，是其將所製造設計或欲出售之消防器材予以測試，僅為
    其商品為達可供使用或販售等目的所為之步驟或程序之一，尚非其主要營業項目
    之一，應可確定。又所謂固定資產，係指為供營業上使用，非以出售為目的者，
    並應按其性質列為長期投資或其他資產而言，此觀商業會計處理準則第十七條、
    財務會計準則公報第一號第二十一條第一項規定即明；再所謂有形供日常營業使
    用之永久性資產，若係土地係指廠房設備下之土地而言，須具備非作為投資或供
    出售之用之特徵，如係供未來興建廠房之用之土地，應列為投資，若係供出售之
    用，應列為存貨，惟兩者均非廠房設備項下（土地）之一環，自非所謂有形營業
    用固定資產。經查原告於其八十三年度營利事業所得稅事件申請復查及提起訴願
    時，皆未主張系爭土地業已交付使用，迨於本院審理時始為主張，本令人起疑；
    且所提與經濟部商品檢驗局所簽訂之消防器材試驗場地租賃契約書，其標的物為
    桃園縣蘆竹鄉山鼻村五十八之一號桃園工廠，並非系爭土地，殊難據以逕認為係
    系爭土地業已交付使用之事實；至原告於九十一年度訴字第三九九五號案件言詞
    辯論庭結束後之九十三年三月二十四日始提出之現場照片，因無從辨識為係八十
    三年及本件八十二年間之使用狀況，自不能為何有利之證明；而原告在上開案件
    所聲請傳訊之證人即經濟部商品檢驗局相關承辦人員，除未提供證人詳細姓名外
    ，因經濟部商品檢驗局與原告間之租賃契約標的，與本件係屬二事，自亦不能為
    有利原告之認定，故不予傳訊，亦經本院於該案判決中敘述甚明。此外原告復未
    提出其他任何系爭土地確已交付及交付後如何依規定合法使用之相關事證，揆之
    前開判例，自難謂其已盡舉證責任，所言殊難採信。又查系爭土地地目為田，都
    市計畫土地使用分區為農業區，非屬工業區，於系爭年度係課徵田賦，有土地登
    記簿謄本及桃園縣政府工務局都市計畫課簡便行文表等影本附於九十一年度訴字
    第三九九五號案件可資參照，是系爭土地本難合法興建廠房供工、商業營業使用
    ，參以原告於該案審理時自承系爭土地為素地，並非廠房設備下之土地，亦非供
    未來興建廠房之用，依上開說明，本不符有形營業用固定資產之規定，所稱系爭
    土地為固定資產，委無可採。退步言，縱原告所言系爭土地已交付使用一節為真
    ，其為購入該地而貸款所支付之利息，因非供有形營業用固定資產之用而支出，
    亦不得列支為費用甚明。故被告以原告因購置非屬固定資產之土地，而將系爭借
    款利息支出予以資本化，即非無憑。至原告於前開案件聲請傳訊證人即其八十三
    年間之廠長吳孔德一節，因系爭土地並非固定資產，已如上述，爰不予傳訊，亦
    經敘明在案。再原告主張原向新竹企銀貸款購地之五五、０００、０００元已於
    八十一年間因另向上海商業銀行貸款九０、０００、０００元而予以償還，自不
    應設算利息資本化一節。經查原告固確於八十一年三月二十七日向上海商業銀行
    貸款九０、０００、０００元，其中五五、０００、０００元係供償還前向新竹
    企銀所貸五五、０００、０００元款項，有上海商業銀行內湖分行代墊款及收息
    紀錄等影本在九十一年度訴字第三九九五號案件足考，復為兩造所不爭，固堪認
    為實在，然此係屬舉新債還舊債，其向上海商業銀行貸款九０、０００、０００
    元中之五五、０００、０００元部分仍屬為購置系爭土地之借款，自應予以利息
    資本化，原告所稱殊有誤解。從而被告所為處分，揆諸首揭法條規定，並無違誤
    ，訴願決定予以維持，亦無不合，原告之訴難認有理由，自應予以駁回。
據上論結，本件原告之訴為無理由，爰依行政訴訟法第九十八條第三項前段，判決如
主文。
中 　　華　　 民 　　國　 　九十三　　年　　　九　　　月　　　十六　　　日
                         臺 北 高 等 行 政 法 院  第 三 庭
                                           審 判 長  法    官  鄭忠仁
                                                     法    官  侯東昇
                                                     法    官  林育如
右為正本係照原本作成。
如不服本判決，應於送達後二十日內，向本院提出上訴狀並表明上訴理由，如於本判
決宣示後送達前提起上訴者，應於判決送達後二十日內補提上訴理由書（須按他造人
數附繕本）。
中 　　華　　 民 　　國　 　九十三　　年　　　九　　　月　　　十六　　　日
              　　　　　　　　　　　　　　　　　　　 書 記 官　林惠堉
